臺灣臺北地方法院民事判決　　　　　　　　　　　　　九十三年度訴字第八三六號
　　原　　　告　依信塑膠工業股份有限公司
　　法定代理人　甲○○
　　訴訟代理人　丙○○
　　被　　　告　宏建電信工程科技股份有限公司
　　法定代理人　乙○○
右當事人間請求給付票款等事件，本院於中華民國九十三年六月十七日言詞辯論終結
，判決如左：
    主      文
被告應給付原告新台幣壹佰玖拾肆萬肆仟陸佰肆拾元，及其中新台幣壹佰壹拾萬元部
分，自民國九十二年十月十四日起至清償日止，按年息百分之六計算之利息；其餘新
台幣捌拾肆萬肆仟陸佰肆拾元部分，自民國九十三年四月七日起至清償日止，按年息
百分之五計算之利息。
原告其餘之訴駁回。
訴訟費用由被告負擔。
本判決於原告以新台幣陸拾肆萬玖仟元為被告供擔保後，得假執行。
原告其餘假執行之聲請駁回。
    事      實
甲、原告方面：
一、聲明：
（一）被告應給付原告新台幣（下同）一百九十四萬四千六百四十元，及其中一百一
      十萬元部分，自九十二年六月三十日起至清償日止，按年息百分之六計算之利
      息；其餘八十四萬四千六百四十元部分，自起訴狀繕本送達翌日起至清償日止
      ，按年息百分之五計算之利息。
（二）願供擔保，請准宣告假執行。
二、陳述：被告於民國九十二年三月三日，與原告簽訂合約買賣書一份，約定自同年
    二月二十四日起至同年八月二十五日止，被告得向原告購買塑膠質管六英吋管、
    五英吋管、三英吋管，數量各為一萬七千支、九百七十六支、六千九百八十九支
    ，每支單價各為五百九十元、四百二十元、一百七十元，總價為一千一百六十四
    元九千零十七元，交貨數量、時間、地點均配合被告之指示，原告每月依實際送
    貨數量向被告請款。且被告同時交付發票人為被告，受款人為原告，付款人為合
    作金庫銀行信義分行，帳號為第二七五一五九號，票號為ＸＭ0000000號
    ，發票日為九十二年六月三十日，金額為一百一十萬元之支票予原告，以作為定
    金。嗣被告就九十二年五、六月間之貨款，其中六英吋管、五英吋管、三英吋管
    ，數量各為二千四百九十四支、三百支、二千支，共一百九十四萬四千六百四十
    元。詎原告向被告請領貨款，被告竟拒絕清償，上開支票經原告提示亦遭退票。
    爰依票據和買賣之法律關係，請求判如原告聲明第一項所示。
三、證據：提出合約買賣書、積欠貨款計算表、支票、退票理由單各一份，出貨單六
    份為證。
乙、被告方面：
    被告未於言詞辯論期日到場，亦未提出書狀作何聲明或陳述。
    理      由
甲、程序上之事由：
    本件被告未於言詞辯論期日到場，核無民事訴訟法第三百八十六條各款所列情形
    ，爰依原告之聲請，由其一造辯論而為判決。
乙、得心證之理由：
一、原告起訴主張：被告於九十二年五、六月間，向原告訂購六英吋管、五英吋管、
    三英吋管，數量各為二千四百九十四支、三百支、二千支，每支單價各為五百九
    十元、四百二十元、一百七十元，合計共一百九十四萬四千六百四十元。詎原告
    向被告請領貨款，被告竟拒絕清償，被告交付之上開支票，經原告提示亦遭退票
    。爰依票據和買賣之法律關係，請求判如原告聲明第一項所示等語。被告則未於
    言詞辯論期日到場，亦未提出書狀作何聲明或陳述。
二、原告主張之前述事實，業據其提出合約買賣書、積欠貨款計算表、支票、退票理
    由單各一份，出貨單六份為證，核屬相符。而被告分別於九十三年四月六日、同
    年五月六日，收受起訴狀繕本、言詞辯論通知書，此有該送達證書在卷。是被告
    對於原告主張之事實，已於相當時期受合法之通知，而於言詞辯論期日不到場，
    亦未提出書狀爭執，依民事訴訟法第二百八十條第三條規定，應視同自認原告主
    張之事實。則原告主張之前述事實，自堪信為真實。
三、按，買受人對於出賣人，有交付約定價金及受領標的物之義務。民法第三百六十
    七條定有明文。本件被告積欠之貨款，為一百九十四萬四千六百四十元，是依首
    揭民法第三百六十七條規定，原告請求被告給付上開價金，洵屬有據。次按，發
    票人應照支票文義擔保支票之支付。執票人向支票債務人行使追索權時，得請求
    自為付款提示日起之利息，如無約定利率者，依年利六釐計算。票據法第一百二
    十六條、第一百三十三條分別定有明文。本件被告為系爭支票之發票人，原告為
    持票人，依上述票據法第一百二十六條規定，原告請求被告給付系爭支票之票面
    金額，即一百一十萬元，亦屬有據。惟依上述票據法第一百三十三條規定，原告
    僅得請被告給付自系爭支票提示日，亦即九十二年十月十四起，按年息百分之六
    計算之利息，此有該退票理由單在卷足憑，始屬適法。則原告請求被告自發票日
    ，即九十三年六月三十日起算之利息，尚屬無據。末按，給付無確定期限者，債
    務人於債權人得請求給付時，經其催告而未為給付，自受催告時起，負遲延責任
    。其經債權人起訴而送達訴狀，或依督促程序送達支付命令，或為其他相類之行
    為者，與催告有同一之效力。又遲延之債務，以支付金錢為標的者，債權人得請
    求依法定利率計算之遲延利息。至應付利息之債務，其利率未經約定，亦無法律
    可據者，週年利率為百分之五。民法第二百二十九條第二項、第二百三十三條第
    一項前段、第二百零三條復分別定有明文。本件原告對於被告之買賣價金請求權
    ，並未約定遲延利息之利率，亦未約定給付之期限，係屬於未定有給付期限之金
    錢債權；揆諸前述民法第二百二十九條第二項、第二百三十三第一項前段、第二
    百零三條之規定，原告主張被告就上開一百九十四萬四千六百四十元之價金，扣
    除上開已依票據關係請求之一百十一萬元，就其餘之八十四萬四千六百四十元部
    分，應自起訴狀繕本送達之翌日，即九十三年四月七日起，加計按年息百分之五
    計算之法定遲延利息，即屬有據。故原告請求被告給付一百九十四萬四千六百四
    十元，及其中一百一十萬元部分，自九十二年十月十四日起至清償日止，按年息
    百分之六計算之利息；其餘八十四萬四千六百四十元部分，自九十三年四月七日
    起至清償日止，按年息百分之五計算之利息之範圍內，為有理由，應予准許。逾
    此部分之請求，為無理由，不應准許。
四、另原告陳明願供擔保後，請准宣告假執行，經核原告勝訴部分，合於規定，爰酌
    定相當之擔保金額，予以准許。又原告其餘之訴既經駁回，其該部分假執行之聲
    請，因訴之駁回而失所附麗，不應准許。
五、據上論結，原告之訴為一部有理由，一部無理由，依民事訴訟法第三百八十五條
    第一項前段、第七十九條、第三百九十條第二項，判決如主文。
中　　　華　　　民　　　國　　九十三　　年　　　六　　　月　　 三十 　　日
   　　　　　　　　　　          民事第六庭法　　　官  姜悌文
右為正本係照原本作成
如對本判決上訴，須於判決送達後廿日內向本院提出上訴狀，並依上訴利益繳納上訴
費。
中　　　華　　　民　　　國　　九十三　　年　　　六　　　月　　 三十 　　日
                                           法院書記官　陳鳳瀴
